【裁判字號】    92,台上,842
【裁判日期】    920220
【裁判案由】    偽造文書（原案由竊盜等）
【裁判全文】
最高法院刑事判決                                九十二年度台上字第八四二號
    上  訴  人  甲○○
右上訴人因偽造文書︵原案由竊盜等︶案件，不服台灣高等法院台中分院中華民國九
十一年十二月十二日第二審判決︵九十一年度上易字第二○四七號，起訴案號：台灣
台中地方法院檢察署九十一年度偵字第一○○八七號︶，提起上訴，本院判決如左：
    主  文
上訴駁回。
    理  由
按刑事訴訟法第三百七十七條規定，上訴於第三審法院，非以判決違背法令為理由，
不得為之，是當事人提起第三審上訴，應以原判決違背法令為理由，係屬法定要件。
如果上訴理由狀並未依據卷內訴訟資料，具體指摘原判決不適用何種法則或如何適用
不當，或所指原判決之違法情事，顯與法律規定得為第三審上訴理由之違法情形不相
適合時，均應認其上訴為違背法律上之程式，予以駁回。本件原判決綜合證據調查之
結果，撤銷第一審不當之判決，改判依牽連犯關係從一重論處上訴人甲○○偽造私文
書，足以生損害於他人累犯罪刑，已詳敘所憑之證據及認定之理由，並對上訴人所辯
各節，如何不足採信，均已依據卷內資料，詳予指駁，從形式上觀察，並無任何違背
法令之處。而由被告上訴或為被告之利益而上訴者，第二審法院不得諭知較重於第一
審判決之刑，刑事訴訟法第三百七十條前段固定有明文。但因第一審判決適用法條不
當而撤銷之者，不在此限，則為同條但書所明定。又刑法第五十六條之連續犯雖以一
罪論，但得加重其刑至二分之一，其加重多寡，與連續犯行次數之多寡有關，故同一
連續犯案件，其所認定犯行次數較少者，與所認定犯行次數較多者，兩者適用之連續
犯刑罰法條，就形式上觀之，雖無差異，但實質上其法條所含刑罰輕重之程序，顯有
不同，故第二審法院所認定連續犯之次數，倘較第一審法院所認者為多，依照刑事訴
訟法第三百七十條但書之規定，自得諭知較重於第一審判決之刑。查原判決係以第一
審判決認定扣案之鋼索為兇器，認上訴人所犯如原判決事實欄三所載之犯行該當於刑
法第三百二十一條第一項第三款之攜帶兇器竊盜罪，且未及審就原判決事實欄四所載
之竊盜犯行，均有不當，而撤銷第一審之判決，所認上訴人連續竊盜之犯行，次數既
較第一審判決為多，因而諭知較重於第一審判決之刑，即無違法可言。上訴意旨，徒
憑己見，稱原判決違反刑事訴訟法第三百七十條之不利益變更禁止原則云云，指摘原
判決適用法則不當，自非適法之第三審上訴理由，其上訴違背法律上之程式，應予駁
回。
據上論結，應依刑事訴訟法第三百九十五條前段，判決如主文。
中      華      民      國    九十二    年      二      月     二十     日
                              最高法院刑事第五庭
                                  審判長法官  謝  家  鶴
                                        法官  洪  文  章
                                        法官  花  滿  堂
                                        法官  陳  世  淙
                                        法官  洪  佳  濱
      右正本證明與原本無異
                                              書  記  官
中      華      民      國    九十二    年      三      月      三      日


司法院資訊處製作；財團法人民間司法改革基金會備份。
